【裁判字號】    90,訴,2854
【裁判日期】    901228
【裁判案由】    毒品危害防制條例
【裁判全文】
臺灣高雄地方法院刑事判決                          九十年度訴字第二八五四號
    公  訴  人  臺灣高雄地方法院檢察署檢察官
    被      告  甲○○
右列被告因違反毒品危害防制條例案件，經檢察官提起公訴（九十年度毒偵字第四三
五０號、九十年度毒偵緝字第五二七號），本院判決如左：
    主  文
甲○○連續施用第一級毒品，累犯，處有期徒刑玖月。
扣案之殘留海洛因之夾鍊袋壹個及針筒陸支，均沒收銷燬。
    事  實
一、甲○○前於民國（下同）八十五年間因違反麻醉藥品管制條例案件，經本院判處
    有期徒刑五月確定，於八十五年十一月二十七日入監執行，並於八十六年四月二
    十六日執行完畢。又其前因施用毒品案件，經本院以八十七年度毒聲字第三三九
    八號裁定送觀察、勒戒後，認無繼續施用毒品之傾向，經臺灣高雄地方法院檢察
    署檢察官於八十七年十一月二十日，以八十七年度偵字第二五八０七號及八十七
    年度毒偵字第一六一一一號為不起訴處分確定在案。詎其猶不知悛悔，明知海洛
    因係業經公告列為毒品危害防制條例第二條第二項第一款之第一級毒品，不得非
    法持有、施用，詎仍未戒除施用毒品習性，於五年內復基於非法施用第一級毒品
    海洛因之概括犯意，自九十年五月九日中午某時起至同年九月二十二日上午某時
    止，連續在高雄市前鎮區鎮東里鎮川七巷三號之住處，以針筒注射方式施用第一
    級毒品海洛因多次，嗣於九十年五月九日下午十二時四十分許，在高雄市苓雅區
    ○○○路四八九號前為警查獲採尿後飭回。復於同年九月二十二日下午二時三十
    分許，在高雄市○○區○○路與明仁路口前為警查獲，並扣得其所有之殘留海洛
    因夾鍊袋一個及針筒六支。又其經臺灣高雄地方法院檢察署檢察官聲請本院以九
    十年度毒聲字第四四四四號裁定送觀察勒戒後，認有繼續施用之傾向，而經本院
    另以九十年度毒聲字第六四０二號裁定令入戒治處所施以強制戒治。
二、案經台南縣警察局報請臺灣台南地方法院地檢署偵查，經該署呈請臺灣高等法院
    檢察署檢察長，核轉臺灣高雄地方法院檢察署檢察官及高雄市政府警察局左營分
    局報請臺灣高雄地方法院檢察署檢察官偵查起訴。
    理  由
一、右揭犯罪事實，業據被告甲○○於本院審理中供承不諱，又該扣案之殘餘粉末之
    針筒六支經送高雄醫學大學附設中和紀念醫院檢驗結果，認含有海洛因成分，有
    該院九十年十月三十日管藥認可字第００五號檢驗報告一紙附卷可稽。另扣案之
    殘餘粉末膠袋經送高雄醫學大學附設中和紀念醫院檢驗結果，亦認含有海洛因成
    分，有該局九十年十月三十日管藥認可字第００五號檢驗報告一紙附卷可稽。又
    被告於第一次被查獲當日經警採集尿液送台南縣衛生局檢驗結果，確呈嗎啡陽性
    反應，此有該所九十年五月二十八日衛收字第九００一三五一六號尿液檢驗成績
    書一紙附卷可稽；被告於第二次查獲當日，經警採集尿液送高雄市立凱旋醫院檢
    驗，亦呈嗎啡陽性反應，有該院九十年十月二十六日高市凱醫字檢第００二六０
    號煙毒尿液檢驗成績書一紙附卷足憑。又被告前因施用毒品案件，經本院以八十
    七年度毒聲字第三三九八號，裁定送觀察、勒戒後，認無繼續施用毒品之傾向，
    而經臺灣高雄地方法院檢察署檢察官於八十七年十一月二十日，以八十七年度偵
    字第二五八０七號及一六一一一號為不起訴處分確定等情，有八十七年度偵字第
    二五八０七號及一六一一一號不起訴處分書、臺灣高等法院被告全國前案紀錄表
    及臺灣高雄地方法院檢察署刑案資料查註紀錄表各一紙附卷可參，其於五年內再
    犯毒品危害防制條例第十條之罪，經臺灣高雄地方法院檢察署檢察官聲請觀察勒
    戒，經本院以九十年度毒聲字第四四四四號裁定送觀察勒戒後，認有繼續施用之
    傾向，復經本院以九十年度毒聲字第六四０二號裁定令入戒治處所施以強制戒治
    ，有本院九十年度毒聲字第四四四四號及六四０二號裁定各一份在卷可憑。職是
    ，本件事證明確，被告犯行洵堪認定。
二、核被告所為，係犯毒品危害防制條例第十條第一項之施用第一級毒品罪。被告持
    有第一級毒品海洛因後，進而施用，其持有之低度行為應為施用之高度行為所吸
    收，不另論罪。被告先後多次施用第一級毒品海洛因之犯行，時間緊接，手段相
    同，均觸犯構成要件相同之罪，顯係基於概括犯意反覆為之，為連續犯，應依刑
    法第五十六條之規定，以一罪論。又被告於八十五年間因違反麻醉藥品管制條例
    案件，經本院判處有期徒刑五月確定，於八十五年十一月二十七日入監執行，並
    於八十六年四月二十六日執行完畢，有台灣高等法院被告全國前案紀錄表及臺灣
    高雄地方法院檢察署刑案資料查註紀錄表各乙份附卷可稽，被告於有期徒刑執行
    完畢後五年內再犯有期徒刑以上之本罪，為累犯，應加重其刑。爰審酌被告前因
    施用毒品案件經送觀察、勒戒後，認無繼續施用毒品之傾向，由臺灣高雄地方法
    院檢察署檢察官以八十七年度偵字第二五八０七號及一六一一一號為不起訴處分
    確定，仍不知悔改，復連續施用第一級毒品多次，顯見其意志不堅，缺乏勒戒動
    機，其施用毒品足以導致精神障礙、性格異常，甚至造成生命危險，戕害一己之
    身體健康，惟其犯後尚能坦承犯行，態度尚稱良好等一切情狀，量處如主文所示
    之刑，以資懲儆。
三、另扣案之殘留海洛因膠袋一個及殘留海洛因之針筒六支，係被告所有，業據被告
    供承在卷可按，應依毒品危害防制條例第十八條第一項前段規定，宣告沒收併銷
    燬之。
據上論斷，應依刑事訴訟法第二百九十九條第一項前段、毒品危害防制條例第十條第
一項、第十八條第一項前段，刑法第十一條、第五十六條、第四十七條，判決如主文
。
本案經檢察官葉淑文到庭執行職務。
中      華      民      國      九十      年    十二    月    二十八    日
              臺灣高雄地方法院刑事第七庭
                                    審判長法  官    黃蕙芳
                                          法  官    何清富
                                          法  官    張茹棻
右正本證明與原本無異。
如不服本判決，應於判決送達後十日內，向本院提出上訴狀。
                                          書記官    李忠霖
中      華      民      國      九十      年    十二    月    二十八    日
附錄法條：
毒品危害防制條例第十條
施用第一級毒品者，處六月以上五年以下有期徒刑。
施用第二級毒品者，處三年以下有期徒刑。
毒品危害防制條例第十八條
查獲之毒品及專供製造或施用毒品之器具，不問屬於犯人與否，均沒收銷
燬之。但合於醫藥或研究之用者，得不予銷燬。
前項合於醫藥或研究用毒品或器具之管理辦法，由法務部會同行政院衛生
署定之。


司法院資訊處製作；財團法人民間司法改革基金會備份。
